# 单位价值不超过 5000 元的固定资产如何进行会计核算

提问人：daisy_potato 时间：2015-09-02 15:23:00
财税[2014]75号，对所有行业企业持有的单位价值不超过 5000 元的固定资产，允许一次性计入当期成本费用在计算应纳税所得额时扣除，不再分年度计算折旧。后续处理方法有两种争议： 第一是，直接进费用； 第二是，假设企业 2014 年 2 月购入电脑一台，价值4800 元，企业按照准则判定其属于固定资产，则其分录为：
借：固定资产-原值 4800
贷：银行存款 4800
借：管理费用（等成本费用科目） 4800
贷：累计折旧 4800 哪种方法合理？ 有的观点认为： 1 、不超过 5000 元的固定资产（固定资产四个字）
2 、不再分年度计算折旧（分年度三个字） 所以第二种处理方法恰当。但是根据国家税务总局 关于固定资产加速折旧税收政策有关问题的公告 国家税务总局公告 2014 年第 64 号 企业固定资产采取一次性税前扣除、缩短折旧年限或加速折旧方法的，预缴申报时，须同时报送《固定资产加速折旧（扣除）预缴情况统计表》（见附件 1 ），年度申报时，实行事后备案管理，并按要求报送相关资料。
企业应将购进固定资产的发票、记账凭证等有关凭证、凭据（购入已使用过的固定资产，应提供已使用年限的相关说明）等资料留存备查，并应建立台账，准确核算税法与会计差异情况。 这句话该怎么理解呢？是指如果一次性折旧完毕，会产生税法与会计上的差异？

回答人：chenyiwei
税法不能作为会计处理的依据。但企业可以根据其自身情况，基于重要性原则的考虑调整固定资产的单位金额标准，并作为会计估计变更处理。固定资产单位价值标准提高后，再购入的项目单位价值低于提高后的标准的，说明对企业整体财务报表不具有重要性，因此可以简化处理直接计入费用处理，或参照低值易耗品、周转材料的核算模式。